【裁判字號】    89,訴,2613
【裁判日期】    891228
【裁判案由】    毒品危害防制條例
【裁判全文】
臺灣高雄地方法院刑事判決                        八十九年度訴字第二六一三號
    公  訴  人  臺灣高雄地方法院檢察署檢察官
    被      告  甲○○
右列被告因違反毒品危害防制條例案件，經檢察官提起公訴（八十九年度毒偵字第六
七九一號），本院判決如左：
    主  文
甲○○連續施用第一級毒品，處有期徒刑捌月。
扣案殘餘海洛因之注射針筒壹支、殘餘海洛因之吸管壹支、殘餘海洛因之夾鏈袋壹個
（均量微無法析離秤重），均沒收銷燬之。
    事  實
一、甲○○前因施用第一級毒品案件，經本院以八十八年度毒聲字第七九二號裁定送
    觀察、勒戒後，認無繼續施用毒品之傾向，經臺灣高雄地方法院檢察署檢察官於
    八十八年二月十一日以八十八年度偵字第三六九四號為不起訴處分確定在案。詎
    仍不知悔改，復基於施用毒品之概括犯意，自八十九年九月二十日起至同年十月
    四日上午十一時許止，連續在高雄市苓雅區福南二巷十八號住處內，以將第一級
    毒品海洛因滲入注射針筒內，再用以注射自己身體之方式，不定期施用第一級毒
    品海洛因多次。嗣於同年十月四日中午十二時三十分許，在前開住處為警查獲，
    並扣得殘餘海洛因之注射針筒一支、殘餘海洛因之吸管一支、殘餘海洛因之夾鏈
    袋一個，復經本院以八十九年度毒聲字第七八○九號裁定送勒戒處所觀察、勒戒
    後，認有繼續施用毒品傾向，再經依本院八十九年度毒聲字第八七七三號裁定送
    臺灣屏東戒治所強制戒治中。
二、案經高雄市政府警察局苓雅分局報告臺灣高雄地方法院檢察署檢察官偵查起訴。
    理  由
一、右揭事實，迭據被告甲○○於警訊、偵查中及本院審理時坦承不諱，且其為警查
    獲時所採之尿液經送高雄市立凱旋醫院檢驗結果，呈嗎啡陽性反應，此有高雄市
    立凱旋醫院八十九年十一月十日高市凱醫檢字第○○八一四號煙毒尿液檢驗成績
    書及高雄市政府警察局苓雅分局偵辦煙毒麻藥案件嫌疑人尿液採證代碼對照表各
    一紙附卷可稽，並有其所有之殘餘海洛因之注射針筒一支、殘餘海洛因之吸管一
    支、殘餘海洛因之夾鏈袋一個扣案足資佐證，又扣案之殘餘海洛因之注射針筒一
    支、殘餘海洛因之吸管一支、殘餘海洛因之夾鏈袋一個，經送請高雄醫學大學附
    設中和紀念醫院檢驗結果，送驗之針筒、吸管、殘餘粉末膠袋均確含有海洛因成
    分，有該院八十九年十一月二十八日編號Ｂ八九一○八五號、編號Ｂ八九一○八
    六號、編號Ｂ八九一○八七號檢驗報告單三紙在卷足證。而被告前因施用毒品案
    件，經本院以八十八年度毒聲字第七九二號裁定送觀察、勒戒後，認無繼續施用
    毒品之傾向，經臺灣高雄地方法院檢察署檢察官於八十八年二月十一日以八十八
    年度偵字第三六九四號為不起訴處分確定，有該不起訴處分書及臺灣高等法院被
    告全國前案紀錄表各一份在卷足憑，其於五年內再犯毒品危害防制條例第十條第
    一項之罪，經觀察、勒戒後，認有繼續施用毒品之傾向，令入戒治處所施以強制
    戒治一年，亦有本院八十九年度毒聲字第七八○九號觀察、勒戒裁定書、臺灣高
    雄看守所附設勒戒處所八十九年十月十三日高所坤戒勒字第四五七四號函附有繼
    續施用毒品傾向證明書及本院八十九年度毒聲字第八七七三號強制戒治裁定書各
    一件附卷可憑，本件事證明確，被告犯行洵堪認定。
二、查海洛因係毒品危害防制條例第二條第二項第一款所稱之第一級毒品，核被告甲
    ○○施用海洛因之行為，係犯同條例第十條第一項之施用第一級毒品罪。被告持
    有海洛因後，進而施用，其持有之低度行為應為施用之高度行為所吸收，不另論
    罪。被告先後多次施用第一級毒品海洛因之犯行，時間緊接，方法相同，觸犯構
    成要件相同之罪名，顯係基於概括之犯意為之，應依連續犯之規定，以一罪論，
    並加重其刑。又公訴人雖未就被告自八十九年十月三日起至同年月四日上午十一
    時許止，施用第一級毒品海洛因之事實提起公訴，然該部分事實因與本件起訴之
    犯罪事實，有連續犯之裁判上一罪關係，為起訴效力所及，本院自應併予審理，
    附此敘明。爰審酌被告素行不良，已有違反麻醉藥品管理條例前科紀錄，有臺灣
    高等法院被告全國前案紀錄表及臺灣高雄地方法院檢察署刑案資料查註紀錄表各
    一份在卷可參，且前曾因施用毒品，經檢察官送觀察、勒戒後無繼續施用傾向而
    為不起訴處分確定後，仍不知悔改警惕，猶繼續施用毒品，本不宜寬貸，惟念其
    犯後坦承犯行，尚知悔悟，且施用毒品乃自戕行為及對社會危害性等一切情狀，
    量處如主文所示之刑，以資懲儆。又扣案之殘餘海洛因之注射針筒一支、殘餘海
    洛因之吸管一支、殘餘海洛因之夾鏈袋一個，因其內之毒品均已無法剝離，故均
視為毒品，均應依毒品危害防制條例第十八條第一項前段規定，不問屬於犯人與
    否，均沒收銷燬之；
據上論斷，應依刑事訴訟法第二百九十九條第一項前段，毒品危害防制條例第十條第
一項、第十八條第一項前段，刑法第十一條前段、第五十六條，判決如主文。
中      華      民      國    八十九    年     十二     月    二十八    日
                                  臺灣高雄地方法院刑事第一庭
                                      法  官    陳玉聰
右正本證明與原本無異。
如不服本判決，應於判決送達後十日內，向本院提出上訴狀。
                                      書記官    鄭淑臻
中    華    民    國    八十九    年     十二     月       二十八     日
附錄本案論罪科刑法條全文：
毒品危害防制條例第十條第一項
施用第一級毒品者，處六月以上五年以下有期徒刑。


司法院資訊處製作；財團法人民間司法改革基金會備份。
